臺灣高等法院臺中分院刑事判決
上　訴　人
即　被　告　丙○○
　　　　　　丁○○
共　　　同
選任辯護人　蕭智元律師
　　　　　　林松虎律師
上列上訴人因妨害家庭案件，不服臺灣臺中地方法院95年度易字
第2428號，中華民國95年11月20日第一審判決（起訴案號：臺灣
臺中地方法院檢察署95年度偵字第4616號），提起上訴，本院判
決如下：
    主      文
上訴駁回。
丙○○、丁○○均緩刑貳年。
    事實及理由
一、本案經本院審理結果，認第一審判決認事用法及量刑均無不
    當，應予維持，並引用第一審判決書記載之事實、證據及理
    由（如附件）。
二、上訴人即被告丙○○、丁○○上訴均否認犯罪，並辯稱：被
    告丁○○僅借住在被告丙○○家中，2 人未有通、相姦之行
    為，被告丙○○之女兒曾向告訴人乙○○說被告丁○○在被
    告丙○○家中過夜，但兩人並無同住一房或同床之情形云云
    ，並聲請訊問證人即告訴人乙○○，以查明上情。經查：被
    告丙○○於本院審理時以證人身分證述：2 位女兒平日住在
    奶奶家，假日再回到我的住處等語；被告丁○○於本院審理
    時亦以證人身分證述：很少碰到被告丙○○的 2位女兒，她
    們假日才會回來等語，則被告丙○○及告訴人乙○○之 2位
    女兒並非每日均與被告丙○○同住，縱渠等與被告丙○○同
    住之假日，均未目睹被告 2人同房或同床，亦難憑以證明自
    民國93年7、8月間某日起至95年 1月10日止之非假日期間，
    被告丙○○、丁○○均未曾發生性行為，是被告丙○○聲請
    訊問證人乙○○之待證事實尚無從為有利於被告之認定，自
    無調查之必要。又被告丙○○於95年 1月10日凌晨告訴人乙○○會同員警到其住處，當可推知告訴人已懷疑其有通姦之
    犯罪事實，如被告丙○○果真內心坦蕩且自認並無告訴人質
    疑之通姦情事，理應儘速開門，使告訴人得以釋疑，惟被告
    丙○○竟拒絕開門並阻止告訴人、員警進入長達約一個半小
    時，顯係擔心其與被告丁○○通、相姦之事證遭警查獲，乃
    以此方式換取得以湮滅罪證之時間，足徵被告丙○○、丁○○於告訴人來到前之某時，應有通、相姦之行為無疑，原審
    因而認定被告丙○○、丁○○自93年7、8月間某日起至95年
    1月10日止之期間內，有發生性行為至少2次，尚無違誤。至
    案發現場之垃圾桶內，固可見女性生理期使用過之衛生棉，
    惟觀諸該垃圾桶內之垃圾約有半滿，顯見已有數日未倒，自
    尚難以有該使用過衛生棉之存在，即認被告丁○○當日係生
    理期，無法與被告丙○○發生性行為。是被告丙○○、丁○○上訴否認犯罪，為無理由，均應予以駁回。
三、被告丙○○、丁○○前均未曾受有期徒刑以上刑之宣告，有
    臺灣高等法院被告全國前案紀錄表附卷可憑，渠等因一時失
    慮，偶罹刑典，事後已與告訴人乙○○達成和解，該告訴人
    亦以書狀陳報本件已因和解而無意深究，並請求本院給予被
    告丙○○、丁○○從輕量刑及諭知緩刑等語（見本院卷第30
    頁），則被告丙○○、丁○○經此刑之宣告後，應知警惕，
    信無再犯之虞，本院因認所宣告之刑均以暫不執行為適當，
    爰各宣告緩刑 2年，用啟自新。又被告丙○○、丁○○行為
    後，94年2月2日修正公布之刑法，業於95年7月1日施行，修
    正刑法第74條有關緩刑之規定，可命犯罪行為人為一定行為
    ，且效力不及於從刑與保安處分，未較有利於行為人，故有
    關緩刑之宣告，自應適用修正前刑法第74條之規定，附此敘
    明。
四、據上論斷，應依刑事訴訟法第373條、第368條，刑法第 2條
    第1項前段，修正前刑法第74條第1款，判決如主文。
本案經檢察官甲○○到庭執行職務。
中　　華　　民　　國　　96　　年　　4 　　月　　4 　　日
            刑事第六庭    審判長法　官  李  文  雄
                                法　官  邱  顯  祥
                                法　官  張  恩  賜
上開正本證明與原本無異。
不得上訴。
                                書記官  陳　如　慧
中　　華　　民　　國　　96　　年　　4　　 月　　9　 　日
